# 带有工程性质的服务项目在先开工再签订合同的情况如何处理已发生成本

提问人：shensuii 时间：2018-04-20 17:08:55
请教陈版主： 在带有工程性质的服务行业，如测绘测量等，这些业务是项目制的，按项目签合同结算。在实务中可能存在先开工后签合同的情况
，且签合同的时间可能项目已经结束了，如果一个项目（如A项目，且项目金额较大）在资产负债表日已经完工了，但是项目还没开始招投标或签订合同，那么请教陈版主，对于这种情况，已经发生的成本如何处理？ 我们讨论曾提过这样的解决方案：如果公司以前发生过上述情况，且公司中标或获取合同的可能性较大（ 1 ）对于已发生的人工等成
本核算到主营业务成本，并根据主营业务成本的金额确认主营业务收入，不确认合同毛利；（ 2 ）对于已发生的人工等成本核算到主营业务成本，并根据已经收到的项目款项确认主营业务收入；（ 3 ）对于已发生的人工等成本核算到存货中去。 请问陈版主那种处理更为合适，判断依据是什么，或者有没有更合适的处理方法，谢谢

回答人：chenyiwei
你的“（ 1 ）对于已发生的人工等成本核算到主营业务成本，并根据主营业务成本的金额确认主营业务收入，不确认合同毛利”最为符合准则规定，即属于资产负债表日无法合理确定提供劳务的履行结果的情形。

提问人：shensuii 时间：2018-04-22 12:48:54
陈版，还有个问题，如果说在招投标之前或者签订合同之前，下游单位都不承认该合同（因为可能存在一些事业单位在预算下来之前不得承认该合同），那么对于已发生的人工等成本核算到主营业务成本，并根据主营业务成本的金额确认主营业务收入的情况下，该下游单位就会成为给公司带来收入的“客户”，举个极端但实务上也碰到的例子，该下游单位可能成为公司前五大重要客户之一，对于这种情况，披露该下游单位为公司“客户”是否合适，对于核查或者审计时应当如何判定，麻烦陈版给予指教，谢谢

回答人：chenyiwei
这种情况应当明确披露行业内普遍存在的承接、签约和结算的惯例，以及以往与该单位的结算情况等。实质上是主要客户。当然在应收账款、营业收入项目的注释中，基于商业秘密的考虑，可不披露具体单位名称。